臺灣嘉義地方法院民事裁定
111年度聲字第117號 
聲  請  人  中國信託商業銀行股份有限公司


法定代理人  利明献  


相  對  人  林今翰  
            林倞沅  
上列聲請人聲請行使權利事件，本院裁定如下：         
    主  文
相對人應於本裁定送達後21日內，就本院111年度執全字第5號假
扣押執行事件所受損害，向聲請人行使權利，並向本院提出為行
使權利之證明。
    理  由
一、按訴訟終結後，法院得依供擔保人之聲請，通知受擔保利益
    人於一定期間內行使權利並向法院為行使權利之證明，如受
    擔保利益人未證明已行使權利時，法院應依供擔保人之聲請
    ，以裁定命返還其提存物，民事訴訟法第104條第1項第3款
    後段定有明文。而上項規定於其他依法令供訴訟上之擔保者
    準用之，同法第106條復有明定。而上開所謂「訴訟終結」
    ，在因假扣押或假處分所供擔保之場合，因該擔保係為保障
    受擔保利益人因該假扣押或假處分所受損害而設，倘執行法
    院已依假扣押或假處分裁定為假扣押或假處分之執行，則在
    供擔保人撤回假扣押或假處分之執行前，受擔保利益人所受
    損害仍可能繼續發生，損害額既尚未確定，自難強令其行使
    權利，必待供擔保人已撤回假扣押或假處分之執行，始得謂
    為訴訟終結。
二、本件聲請意旨略以：聲請人前依本院111年度司裁全字第5號
    裁定意旨，以本院111年度存字第15號提存書提存現金新臺
    幣113,000元整為擔保，並對相對人之財產實施假扣押強制
    執行即本院111（誤繕為110）年度執全字第5號在案。由於
    前開執行標的業經聲請人撤回假扣押強制執行，茲檢附本院
    111年度司裁全字第5號裁定、111年度存字第15號提存書、
    本院民事執行處函（聲請人撤回假扣押執行之聲請）等影本
    為證，爰依民事訴訟法第104條第1項第3款之規定，聲請法
    院催告通知受擔保利益人於一定期間內行使權利等語。
三、經查，聲請人前開主張之事實，業據其提出上開文件影本為
    證，並經本院依職權調閱本院111年度司裁全字第5號假扣押
    卷、111年度存字第15號擔保提存卷、111年度執全字第5號
    假扣押執行卷等卷宗審核無訛。雖聲請人未聲請撤銷假扣押
    裁定，然聲請人既已撤回假扣押執行，且依強制執行法第13
    2條第3項規定，聲請人收受假扣押裁定後已逾30日，不得聲
    請執行，本件已符合民事訴訟法第104條第1項第3款規定所
    稱「訴訟終結」之情形。而相對人尚未行使權利，亦有本院
    民事紀錄科查詢表在卷可稽。從而，聲請人聲請通知相對人
    於一定期間內行使權利，為有理由，應予准許，爰裁定如主
    文所示。
中　　華　　民　　國　　111 　年　　6 　　月　　29　　日
                          民一庭法　官　黃茂宏 
以上正本係照原本作成。
如對本裁定抗告，須於裁定送達後10日之不變期間內，向本院提
出抗告狀，並繳納抗告費新臺幣1,000元。 
中　　華　　民　　國　　111 　年　　6 　　月　　29　　日
                                書記官　官佳慧